臺灣臺南地方法院刑事判決　　　　　　　96年度易字第1236號
聲　請　人　臺灣臺南地方法院檢察署檢察官
被　　　告　丙○○
上列被告因傷害案件，經檢察官聲請以簡易判決處刑（96年度調
偵字第348 號），本院認為不宜以簡易判決處刑，改依通常程序
審理，判決如下：
     主     文
丙○○傷害人之身體，處拘役肆拾日，減為拘役貳拾日，如易科
罰金，以新臺幣壹仟元折算壹日。
    事實
一、丙○○於民國95年10月21日上午11時43分許，在臺南縣玉井
    鄉玉井村芒果市場內，因購買水果致與戊○○○發生口角後
    ，竟基於傷害人身體之故意，徒手毆打戊○○○之臉部，致
    戊○○○受有右臉部浮腫及瘀青3乘2.5公分之傷害。
二、案經戊○○○訴由臺南縣警察局玉井分局報請臺灣臺南地方
    法院檢察署檢察官偵查後聲請以簡易判決處刑。
    理由
甲、關於證據能力之部分：
一、告訴人戊○○○於司法警察詢問時所為之陳述，本質上係屬
    被告以外之人於審判外之言詞陳述，既經被告方面明示不同
    意採為證據之意思，依刑事訴訟法第159條第1項之規定，應
    認為不具證據能力。
二、按證人依法應具結而未具結者，其證言不得作為證據，刑事
    訴訟法158條之3亦有明文。本件告訴人戊○○○於檢察官偵
    查中以告訴人身份所為之指述，因未經具結，依前開說明，
    亦無證據能力。
三、卷附（警卷第13頁）之臺南醫院新化分院診斷證明書1 份，
    業據被告不同意採為證據，且因其形式與真實情況不符，業
    據開立該診斷證明書之醫師甲○○到庭具結證述屬實（本院
    96年12月3 日審理筆錄第12頁參見），且與告訴人之完整就
    診病歷資料不符，是顯有不可信之情況，依刑事訴訟法第
    159條之4第2款之規定，應無證據能力。
四、其餘卷附之臺南醫院新化分院診斷證明書數份，則屬從事業
    務之人於業務上製作之證明文書性質，且尚無顯不可信之情
    況，是依刑事訴訟法第159條之4第2 款之規定，應有證據能
    力。
五、上述經排除之證據以外之供述證據及非供述證據，既經被告
    方面表示同意採為證據，且無事實顯示係公務員因違法蒐證
    所取得之證據，本院審酌該等供述證據作成時之情況，亦認
    為適於作為證據，依刑事訴訟法第159條之5第1 項等規定，
    應認為均有證據能力。
乙、實體部分：
一、訊據被告矢口否認有何故意傷害戊○○○之犯行，辯稱：事
    情發生當天，伊是要向果農買水果，但告訴人出現說要買，
    後來伊也有同意讓告訴人買，但告訴人還罵伊並恐嚇伊，伊
    覺得不對，才騎腳踏車追到告訴人放水果的車旁，找告訴人
    理論，但告訴人就用手打伊的頭，伊只有用手抱住頭保護，
    並沒有回手，後來有另外一個男子出現，伊就離開了，伊從
    頭到尾都沒有出手打告訴人云云。然查：被告於95年10月21
    日上午「11時43分」在玉井芒果市場內因爭買木瓜事宜，而
    徒手毆打告訴人右臉部位，業據告訴人到庭具結後證述屬實
    （本院96年12月3 日審理筆錄第15至33頁參見），而告訴人
    之右臉頰部位確實受有瘀青、紅腫等傷勢，亦與當天上午「
    12時前」即已抵達現場處理之台南縣警察局玉井分局警員丁○○到庭證述情形大致相符（本院96年12月3 日審理筆錄第
    33至46頁參見），復與當天「下午1 時25分許」即為告訴人
    看診之臺南醫院新化分院醫師甲○○到庭證述其看到之情節
    亦相若合（本院96年12月3日審理筆錄第3至14頁參見），此
    外，並有臺南醫院新化分院之告訴人完整病歷資料（本院簡
    易卷第52至61頁參見）、告訴人所提出之照片2 幀（偵查核
    交卷第8 頁參見）等可資佐證，應堪信為真實。再查：告訴
    人與被告於當天衝突之前既不相識，亦無仇恨，此乃兩造所
    均不爭執者，若非被告當天因買水果糾紛發生口角後，又臨
    時基於傷害之故意而出拳毆打告訴人右頰，告訴人應無可能
    於該時間連續三次打電話向「110」報案（偵查核交卷第7頁
    參見），且又只能向到場員警指出「是1 個男子所為」卻無
    法道出被告真實之姓名，並以此來刻意誣攀被告之理。再反
    觀被告方面並無提出任何相關積極證據以佐證其所言實在，
    足證其上開所辯，確係屬事後卸責、臨訟杜撰之詞，與事實
    未符，難以採信。是本件事證明確，被告犯行堪予認定。
二、核被告所為，係犯刑法第277條第1項之普通傷害罪。爰審酌
    被告前未曾有任何刑案前科紀錄，有臺灣高等法院被告前案
    紀錄表1 份在卷可按，素行尚佳，其品行、智識程度，並考
    量其與告訴人原素不相識、並無仇恨，當天僅係因爭買水果
    此一小事即行衝動出手傷人，自制力欠佳，且犯後未能坦承
    犯行，飾詞狡辯，顯無悔意，惟念及告訴人身體所受之傷害
    甚微等一切情狀，量處如主文所示之刑，並依中華民國96年
    罪犯減刑條例之規定予以減刑後，諭知易科罰金之折算標準
    ，以資儆懲。
三、至檢察官聲請簡易判決處刑書之事實中所提及告訴人因此尚
    受有臉、頭皮及頸挫傷、頭部外傷、腦震盪後遺症、右顎挫
    傷、右頸挫傷等傷害，所憑藉者無非係卷附（警卷第13頁）
    之臺南醫院新化分院診斷證明書1 份，然該診斷證明書因有
    形式與真實情況不符之情形，業據開立該診斷證明書之醫師
    甲○○到庭具結證述屬實（本院96年12月3 日審理筆錄第12
    頁參見），且與告訴人之完整就診病歷資料不符，是顯有不
    可信之情況，依刑事訴訟法第159條之4第2 款之規定，應無
    證據能力，已如前述，除此之外，本院復查無任何其他積極
    具體證據可資證明告訴人確另受有如上之傷害，惟此與前揭
    論罪科刑部分既屬實質上之一罪關係，爰不另為無罪之諭知
    。
四、依刑事訴訟法第452條、第299條第1項前段，刑法第277條第
    1 項、第41條第1項前段，刑法施行法第1條之1 ，中華民國
    96 年罪犯減刑條例第2條第1項第3款、第7 條，逕以簡易判
    決處刑。
本案經檢察官乙○○到庭執行職務
中　　華　　民　　國　　96　　年　　12　　月　　17　　日
 　　　　　　　　 刑事第十庭    法　官　林臻嫺
以上正本證明與原本無異。
如不服本判決，應於收受本判決後10日內，向本院提出上訴書狀
，並應敘述具體理由。如未敘述上訴理由者，應於上訴期間屆滿
後20日內向本院補提理由書狀（均須按他造當事人之人數附繕本
）「切勿逕送上級法院」。
　　                            書記官　許悉愛
中　　華　　民　　國　　96　　年　　12　　月　　17　　日
附錄法條
中華民國刑法第277條（普通傷害罪）
傷害人之身體或健康者，處 3 年以下有期徒刑、拘役或 1 千元
以下罰金。
